臺灣臺中地方法院刑事判決　　　　　　　　　　　　九十四年度訴字第一七六號
　　公　訴　人　臺灣臺中地方法院檢察署檢察官
　　被　　　告　甲○○
右列被告因違反毒品危害防制條例案件，經檢察官提起公訴（九十四年度毒偵字第一
八四七號），本院合議庭裁定改以簡式審判程序審理，判決如左：
    主  文
甲○○連續施用第一級毒品，累犯，處有期徒刑拾月。
    犯罪事實
一、甲○○曾於民國八十一年間，因違反肅清煙毒條例案件，經本院判處有期徒刑三
    年，提起上訴後，經臺灣高等法院臺中分院駁回上訴確定，入監執行後，於八十
    三年十月八日縮短刑期假釋；嗣於八十四年間，又因違反肅清煙毒條例案件，先
    後經本院判處有期徒刑三年二月及三月確定，前開假釋並因而撤銷，所餘殘刑一
    年四月與前開二部分因不符合定應執行刑之要件，而接續執行，再於八十七年四
    月二十二日縮短刑期假釋，而於八十九年九月十五日假釋期滿未經撤銷，以已執
    行完畢論。復於九十年間，因施用毒品案件，經本院以九十年度毒聲字第四八九
    二號裁定送觀察、勒戒後，認有繼續施用毒品之傾向，再經本院以九十一年度毒
    聲字第三四九號裁定令入戒治處所施以強制戒治一年，甫於九十二年一月二十日
    執行完畢，並由臺灣臺中地方法院檢察署檢察官以九十二年度戒毒偵字第一○二
    號為不起訴處分確定。再因施用第一級毒品案件，經本院於九十三年十二月十三
    日，以九十三年度訴字第二一○八號判決判處有期徒刑六月確定（至九十四年九
    月四日始執行完畢）。詎甲○○猶不知戒絕，明知海洛因已列為毒品危害防制條
    例第二條第二項第一款所稱之第一級毒品，竟於強制戒治執行完畢後五年內，另
    基於施用第一級毒品海洛因之概括犯意，於自真實姓名年籍不詳之友人處購得第
    一級毒品海洛因後，即自九十四年二月中旬某日起至同年三月十五日止，在其位
    於臺中市○區○○路一四號住處，將第一級毒品海洛因加水稀釋後，以注射針筒
    注射血管之方式，連續施用第一級毒品海洛因多次，平均每天施用一至二次。嗣
    於九十四年三月十八日下午一時四十八分許，在前開住處為警查獲。
二、案經臺中市警察局第三分局報告臺灣臺中地方法院檢察署檢察官偵查起訴。
    理  由
一、訊據被告甲○○對於在右揭時、地，連續多次非法施用第一級毒品海洛因之事實
    供承不諱，核與證人林貴森證述情節相符，且被告於九十四年三月十八日為警查
    獲時所採集之尿液，經送中山醫學大學附設醫院檢驗科藥物檢測中心及藥物濫用
    檢測中心檢驗結果，均呈鴉片、嗎啡陽性反應，有該醫院出具之篩檢報告、確認
    檢驗結果報告各一紙在卷可稽，足見被告之自白與事實相符，而堪以採信。本件
    事證明確，被告連續施用第一級毒品海洛因犯行，堪以認定。
二、被告前因施用毒品案件，經本院以九十年度毒聲字第四八九二號裁定送觀察、勒
    戒後，認有繼續施用毒品之傾向，再經本院以九十一年度毒聲字第三四九號裁定
    令入戒治處所施以強制戒治一年，甫於九十二年一月二十日執行完畢，並由臺灣
    臺中地方法院檢察署檢察官以九十二年度戒毒偵字第一○二號為不起訴處分確定
    在案，此有臺灣臺中地方法院檢察署刑案資料查註紀錄表、臺灣高等法院被告全
    國前案紀錄表及臺灣高等法院在監在押全國紀錄表各一份附卷可參。又被告於本
    院審理時供稱：伊自九十四年二月下旬起，即至中山醫院戒毒，於戒毒期間，因
    無法忍受，所以仍斷斷續續的施用毒品等語，則被告曾至醫院戒毒等情縱屬真實
    ，然其係於治療時間內一方面以停止施用海洛因戒斷症狀請求治療，一方面仍繼
    續施用第一級毒品海洛因，仍不符合毒品危害防制條例第二十一條第二項由檢察
    官逕行不起訴處分之規定。從而被告於前案強制戒治執行完畢後，五年內再犯本
    件施用第一級毒品罪，仍應予依法論科。
三、查海洛因係毒品危害防制條例第二條第二項第一款所規定之第一級毒品。被告於
    前案強制戒治執行完畢後，五年內再行施用第一級毒品海洛因之行為，核係犯同
    條例第十條第一項之施用第一級毒品罪。其持有毒品之行為，意在供己施用，故
    持有之低度行為，應為施用之高度行為所吸收，不另論罪。被告先後多次施用第
    一級毒品海洛因之犯行，時間緊接，且觸犯構成要件相同之罪，顯係基於概括犯
    意反覆為之，應依刑法第五十六條連續犯之規定，論以一罪，並加重其刑。被告
    曾於八十一年間，因違反肅清煙毒條例案件，經本院判處有期徒刑三年，提起上
    訴後，經臺灣高等法院臺中分院駁回上訴確定，入監執行後，於八十三年十月八
    日縮短刑期假釋；嗣於八十四年間，又因違反肅清煙毒條例案件，先後經本院判
    處有期徒刑三年二月及三月確定，前開假釋並因而撤銷，所餘殘刑一年四月與前
    開二部分因不符合定應執行刑之要件，而接續執行，再於八十七年四月二十二日
    縮短刑期假釋，而於八十九年九月十五日假釋期滿未經撤銷，以已執行完畢論，
    此有前開刑案資料查註紀錄表及被告全國前案紀錄表各一份可按，其於有期徒刑
    執行完畢五年內，再犯本件有期徒刑以上之罪，為累犯，應依法遞加重其刑。如
    犯罪事實欄所示之犯行，檢察官雖僅就被告自九十四年二月某日起至同年三月十
    一日止之連續施用第一級毒品海洛因多次之犯行予以起訴，就其餘施用第一級毒
    品海洛因之犯行，未經起訴，惟該部分犯行，既與起訴之連續施用第一級毒品海
    洛因部分，有連續犯之裁判上一罪關係，自為起訴效力所及，本院自應併予審理
    。爰審酌被告前因施用毒品犯行，曾經觀察、勒戒及強制戒治，竟猶故態復萌，
    再施用毒品海洛因不輟，無視於毒品對於自身健康之戕害及國家對於杜絕毒品犯
    罪之禁令，惡性非輕，惟於本院審理時坦認罪行，態度尚佳等一切情狀，量處如
    主文所示之刑。
四、扣案之注射針筒二支，並非被告所有之物，而係其大嫂陳麗玉所有乙節，業據被
    告於警詢及本院審理中陳明在卷，況被告既已坦認有施用第一級毒品犯行，倘扣
    案物確為伊所有，衡情應無否認之理，且遍查卷內復無其他積極證據足以證明該
    等物品為被告所有，並為供其犯本罪所用之物，爰不為沒收之諭知，併此敘明。
五、末按刑事訴訟法第三百零二條第一款規定，案件曾經判決確定者，應為免訴之判
    決，係以同一案件已經法院為實體上之確定判決，該被告應否受刑事制裁，既因
    前次判決而確定，不能更為其他有罪或無罪之實體上裁判。確定判決之既判力，
    應及於全部之犯罪事實，若在最後審理事實法院宣示判決後，始行發生之事實，
    既非該法院所得審判，即為該案判決之既判力所不能及，是既判力對於時間效力
    之範圍，應以最後審理事實法院之宣示判決日為判斷之標準，最高法院八十七年
    度臺上字第一八八六號判決可資參照。又訴訟上所謂一事不再理之原則，關於實
    質上一罪或裁判上一罪，亦均有其適用，最高法院六十年臺非字第七七號著有判
    例，可資參照。被告前於九十三年一月中旬某日起至同年五月四日下午四時許止
    ，連續施用第一級毒品海洛因之犯行，前經本院於同年十二月十三日以九十三年
    度訴字第二一○八號判決判處有期徒刑六月確定在案，有該刑事判決、前揭刑案
    資料查註紀錄表及被告全國前案紀錄表各一份可按，揆諸前揭判決意旨，該案件
    之既判力基準時點應為九十三年十二月十三日，而本件被告犯罪時間既為九十四
    年二月中旬某日起至同年三月十五日止，自非前開案件之既判力效力所及，本院
    應得予以論罪科刑，附此敘明。
據上論斷，應依刑事訴訟法第二百七十三條之一第一項、第二百九十九條第一項前段
，毒品危害防制條例第十條第一項，刑法第十一條前段、第五十六條、第四十七條，
判決如主文。本案經檢察官乙○○到庭執行職務。
中      華      民      國      九十四      年    六    月     三十     日
                                臺灣臺中地方法院刑事第四庭
                                    法  官  郭  妙  俐
右正本證明與原本無異。
如不服本判決，應於判決送達後十日內向本院提出上訴狀，上訴於臺灣高等法院臺中
分院( 須附繕本 )。
                                    書記官
中      華      民      國      九十四      年    六    月     三十     日
附錄本案論罪科刑法條全文
毒品危害防制條例第十條
施用第一級毒品者，處六月以上五年以下有期徒刑。
施用第二級毒品者，處三年以下有期徒刑。
